【裁判字號】    99,訴,803
【裁判日期】    990826
【裁判案由】    違反毒品危害防制條例
【裁判全文】
臺灣屏東地方法院刑事判決               99年度訴字第803號
公  訴  人  臺灣屏東地方法院檢察署檢察官
被      告  甲○○
上列被告因違反毒品危害防制條例案件，經檢察官提起公訴（99
年度毒偵字第1122號），嗣被告於本院準備程序進行中先就被訴
事實為有罪之陳述，本院告知被告簡式審判程序之旨，並聽取當
事人之意見後，裁定改由受命法官獨任依簡式審判程序審理，判
決如下：
    主  文
甲○○施用第一級毒品，累犯，處有期徒刑捌月。
    事  實
一、甲○○前於民國90年間因施用毒品案件經本院以90年度毒聲
    字第135 號裁定送觀察、勒戒，認無繼續施用毒品之傾向，
    於90年9 月21日執行完畢釋放，並由臺灣屏東地方法院檢察
    署檢察官以90年度毒偵緝字第215 號為不起訴處分確定。91
    年間因施用毒品案件，經該署檢察官提起公訴並聲請強制戒
    治，強制戒治部分於92年3 月11日停止戒治釋放出所，刑責
    部分經本院以91年度訴字第799 號判決判處有期徒刑4 月、
    8 月確定，應執行有期徒刑11月；92年間因施用毒品案件，
    經同法院以92年度訴字第671 號判決判處有期徒刑8 月、5
    月確定，應執行有期徒刑1 年，上開案件接續執行，於94年
    9 月30 日 執行完畢；96年間因施用毒品案件，經本院以96
    年度訴字第177 號判決判處有期徒刑1 年4 月，減刑後應執
    行有期徒刑8 月確定，甫於97年8 月17日執行完畢。詎猶不
    知悔改，明知海洛因經公告列為毒品危害防制條例第2 條第
    1 項第1 款之第一級毒品，不得持有及施用，仍基於施用第
    一級毒品之犯意，於99年3 月2 日下午某時，在其屏東縣潮
    州鎮○○里○○街28號之住處，以將海洛因置入注射針筒內
    摻水稀釋後，注射手臂血管之方式，施用第一級毒品海洛因
    1 次。嗣於99年3 月3 日晚上11時10分許，在高雄縣林園鄉
    ○○路○段98號前，為警盤查而查獲，復徵得其同意後採尿
    送驗，檢出海洛因代謝後之嗎啡陽性反應，始知悉上情。
二、案經高雄縣政府警察局林園分局報由臺灣高雄地方法院檢察
    署檢察官呈請臺灣高等法院高雄分院檢察署令轉臺灣屏東地
    方法院檢察署檢察官偵查起訴。
    理  由
一、本件被告甲○○所犯違反毒品危害防制條例案件，並非法定
    刑為死刑、無期徒刑或最輕本刑3 年以上有期徒刑之罪，亦
    非高等法院管轄第一審之案件，而被告於本院準備程序中就
    被訴事實為有罪之陳述，本院合議庭乃裁定由受命法官獨任
    進行簡式審判程序。又簡式審判程序之證據調查，依刑事訴
    訟法第273 條之2 規定，不受同法第159 條第1 項審判外陳
    述排除之限制，再被告對於卷內之各項證據，亦不爭執證據
    能力，故卷內所列之各項證據，自得作為證據，先予敘明。
二、上揭事實，業據被告坦承不諱，其為警所採集之尿液檢體，
    經送請台灣檢驗科技股份有限公司以酵素免疫分析法及氣相
    層析質譜儀法檢驗，結果呈嗎啡陽性反應，有該公司99年3
    月19日編號KＺ000000000000號濫用藥物尿液檢驗報告及尿液
    送檢人真實姓名對照表各1 份在卷足憑，被告前開自白與事
    實相符。又按毒品危害防制條例於92年7 月9 日修正公布，
    其中第20條、第23條將施用毒品之刑事處遇程序，區分為「
    初犯」、「5 年內再犯」、「5 年後再犯」，而依立法理由
    觀之，僅限於「初犯」、「5 年後再犯」，始應先經觀察、
    勒戒或強制戒治程序，倘被告於5 年內已再犯，經依法追訴
    處罰，縱其第3 次（或第3 次以上）再度施用毒品之時間，
    在初犯經觀察、勒戒或強制戒治執行完畢釋放5 年以後，已
    不合於「5 年後再犯」之規定，且因已於「5 年內再犯」，
    顯見其再犯率甚高，原實施觀察、勒戒或強制戒治，已無法
    收其實效，即應依該條例第10條處罰，最高法院95年5 月9
    日95年度第7 次刑事庭會議決議可資參照。查被告於90年間
    因施用毒品案件經本院以90年度毒聲字第135 號裁定送觀察
    、勒戒，認無繼續施用毒品之傾向，於90年9 月21日執行完
    畢釋放，並由臺灣屏東地方法院檢察署檢察官以90年度毒偵
    緝字第21 5號為不起訴處分確定。91年間因施用毒品案件，
    經該署檢察官提起公訴並聲請強制戒治，強制戒治部分於92
    年3 月11 日 停止戒治釋放出所，刑責部分經本院以91年度
    訴字第799 號判決判處有期徒刑4 月、8 月確定，應執行有
    期徒刑11月；92年間因施用毒品案件，經同法院以92年度訴
    字第671 號判決判處有期徒刑8 月、5 月確定，應執行有期
    徒刑1 年，上開案件接續執行，於94年9 月30日執行完畢；
    96年間因施用毒品案件，經本院以96年度訴字第177 號判決
    判處有期徒刑1 年4 月，減刑後應執行有期徒刑8 月確定，
    甫於97年8 月17日執行完畢等事實，有臺灣屏東地方法院檢
    察署刑案資料查註紀錄表、臺灣高等法院被告全國前案紀錄
    表各1 份在卷可按，是被告於強制戒治執行完畢釋放後，5
    年內已再犯施用毒品案件，經本院判處罪刑確定，則其犯再
    本件施用毒品案件，即非屬該條例第20條第3 項所稱「5 年
    後再犯」之情形，檢察官自應依法追訴。
三、查海洛因屬毒品危害防制條例第2 條第2 項第1 款所規定之
    第一級毒品。是核被告前開所為，係犯毒品危害防制條例第
    10 條 第1 項施用第一級毒品罪。其持有毒品復進而施用，
    持有毒品之低度行為，為施用毒品之高度行為所吸收，不另
    論罪。又查被告前有如事實欄所示之科刑及執行情形，有臺
    灣屏東地方法院檢察署刑案資料查註紀錄表、臺灣高等法院
    被告前案紀錄表各1 份附卷足憑，其於刑之執行完畢後5 年
    內，故意再犯本件有期徒刑之罪，為累犯，應依刑法第47條
    第1 項加重其刑。爰審酌被告施用毒品，足以戕害其身心，
    滋生其他犯罪，且前有多次施用毒品前科，素行非佳，有上
    開前科紀錄表可稽，惟念其坦承犯行，且施用毒品行為於本
    質上係屬自我戕害行為，反社會性之程度尚屬較低等一切情
    狀，量處如主文所示之刑。
據上論斷，應依刑事訴訟法第273 條之1 第1 項、第299 條第1
項前段，毒品危害防制條例第10條第1 項，刑法第11條、第47條
第1 項，判決如主文。
本案經檢察官劉昀到庭執行職務。
中    華    民    國    99    年    8     月    26    日
                    刑事第一庭  法  官  涂裕洪
以上正本證明與原本無異。
如不服本判決應於收受判決後10日內向本院提出上訴書狀，並應
敘述具體理由；其未敘述上訴理由者，應於上訴期間屆滿後20日
內向本院補提理由書（均須按他造當事人之人數附繕本）「切勿
逕送上級法院」。
中    華    民    國    99    年    8     月    26    日
                                書記官  卓春成
附錄本判決論罪科刑法條：
毒品危害防制條例第10條第1項：
施用第一級毒品者，處6月以上5年以下有期徒刑。

司法院資訊處製作；財團法人民間司法改革基金會備份。
